臺灣臺北地方法院民事判決　　　　　　 99年度簡上字第637號
上　訴　人　廖孔梅飛
被 上訴 人　郭鴻翔
上列當事人間侵權行為損害賠償事件，上訴人對於中華民國99年
8 月30日本院99年度簡字第8 號第一審判決提起上訴，經本院於
100年3月31日言詞辯論終結，判決如下：
    主  文
上訴駁回。
第二審訴訟費用由上訴人負擔。
    事實及理由
一、上訴人主張：被上訴人於民國98年1 月20日晚間8 時許，在
    國軍松山總醫院內徒手毆打伊，致伊受有前胸擦挫傷、雙手
    腕擦挫傷、上腹部鈍挫傷等傷害。伊為國中肄業，曾任電子
    公司領班，現駕駛計程車為生，原本每月收入新臺幣（下同
    ）10餘萬元，因被上訴人之侵權行為，已2 年不能工作，精
    神上遭受莫大之痛苦，被上訴人應給付精神慰撫金25萬元，
    爰依侵權行為法律關係請求被上訴人如數給付並加計法定利
    息等語（上訴人請求醫療費用2,460 元部分未繫屬本院，茲
    不贅述）。
二、被上訴人則以：伊之學歷僅為高中畢業，駕駛計程車維生，
    每月收入僅約3 萬元左右，且上訴人之傷勢輕微，現仍在駕
    駛計程車為業，伊因前開傷害上訴人之行為，亦經刑事判決
    確定並已繳納罰金執行完畢，原審酌定慰撫金1 萬5,000 元
    並無不當，上訴人請求之慰撫金過高等語，資為抗辯。
三、原審判命被上訴人給付上訴人1 萬7,460 元，及自98年4 月
    28日起至清償日止之利息，並駁回上訴人其餘之訴，上訴人
    就其敗訴部分不服，提起上訴，併聲明：(一)原判決不利於上
    訴人之部分廢棄。(二)上開廢棄部分，被上訴人應再給付上訴
    人24萬5,438 元，及自起訴狀繕本送達翌日起至清償日止按
    年息5 ％計算之利息。被上訴人則答辯聲明：上訴駁回（至
    原審判命被上訴人敗訴部分，未據其聲明不服，業已確定）
    。
四、查：被上訴人於前揭時、地徒手毆打上訴人，致其受有前胸
    擦挫傷、雙手腕擦挫傷、上腹部鈍挫傷等傷害。被上訴人因
    上開傷害犯行，業經本院以98年度易字第1393號刑事判決判
    處拘役10日，如易科罰金以1,000 元折算1 日，嗣經臺灣高
    等法院以98年度上易字第2626號刑事判決駁回上訴確定等情
    ，為兩造所不爭執（見本院卷第34頁），併經本院依職權調
    閱上開刑事案卷核閱無訛，堪信為真實。
五、上訴人主張其因被上訴人之行為致傷，精神亦受痛苦，被上
    訴人應賠償精神慰撫金25萬元，原審判命給付之慰撫金過低
    ；被上訴人則以前揭情詞置辯。則本件爭點厥為：上訴人請
    求被上訴人給付慰撫金25萬元是否適當？
  (一)按因故意或過失，不法侵害他人之權利者，負損害賠償責任
    ；不法侵害他人之身體、健康、名譽、自由、信用、隱私、
    貞操，或不法侵害其他人格法益而情節重大者，被害人雖非
    財產上之損害，亦得請求賠償相當之金額，民法第184 條第
    1 項前段、第195 條第1 項前段定有明文。又慰藉金之賠償
    須以人格權遭遇侵害，使精神上受有痛苦為必要，其核給之
    標準固與財產上損害之計算不同，然非不可斟酌雙方身分資
    力與加害程度，及其他各種情形核定相當之數額，最高法院
    51年台上字第223 號判例可資參照。
  (二)本件被上訴人既有毆打上訴人成傷之事實，業如前述，則上
    訴人主張依民法第195 條第1 項請求非財產上之損害賠償，
    自屬有據。查：本件被上訴人僅因細故毆打上訴人受有前胸
    擦挫傷、雙手腕擦挫傷、上腹部鈍挫傷之傷勢程度，及上訴
    人學歷為小學畢業，現駕駛計程車維生，名下有2007年出廠
    、車牌7469－EY號汽車1 輛，98年間申報營利所得9, 271元
    ；被上訴人為高中畢業，亦駕駛計程車維生，名下有1996年
    出廠、車牌7E6 －633 號汽車1 輛，此外別無其他不動產、
    投資及收入等情，為兩造所自承（見原審卷第34頁反面），
    且有稅務電子閘門財產所得調件明細表可佐（原審卷第29至
    30頁、第52頁）。上訴人主張其原本每月收入10餘萬元，因
    被上訴人之侵權行為，已2 年不能工作云云，未能舉證以實
    其說，難以驟採。爰審酌上情及兩造之身分、地位、經濟狀
    況、職業、教育程度、本件傷害事件發生始末等情狀，認上
    訴人請求被上訴人賠償非財產上之精神損害1 萬5,000 元，
    尚稱允當；逾此部分，猶嫌過高，不應准許。
六、綜上所述，上訴人依侵權行為法律關係請求被上訴人再給付
    慰撫金24萬5,438 元，為無理由，不應准許。原審就此部分
    為上訴人敗訴之判決，核無違誤。上訴人猶執前詞，指摘原
    判決此部分不當，求予廢棄改判，為無理由，應予駁回。
七、本件事證已臻明確，兩造其餘之攻擊防禦方法及所提之證據
    ，經審酌後認均無礙判決之結果，爰不予逐一論述，附此敘
    明。
八、據上論結，本件上訴為無理由，依民事訴訟法第436條之1第
    3項、第449條第1項、第78條，判決如主文。
中    華    民    國    100    年    4    月    14    日
          民事第四庭     審判長法  官  張瑜鳳
                               法  官  許純芳
                               法  官  胡宏文
以上正本係照原本作成。
不得上訴。
中    華    民    國    100    年    4    月    14    日
                               書記官  湯郁琪